【裁判字號】    99,審易,3908
【裁判日期】    990831
【裁判案由】    毀棄損壞
【裁判全文】
臺灣高雄地方法院刑事判決            99年度審易字第3908號
公  訴  人  臺灣高雄地方法院檢察署檢察官
被      告  丙○○
上列被告因毀棄損壞案件，經檢察官聲請以簡易判決處刑（99年
度偵字第6657號），本院認不應依簡易判決處刑，改依通常程序
審理，茲判決如下：
    主  文
本件公訴不受理。
    理  由
一、公訴意旨：如附件檢察官聲請簡易判決處刑書所載。
二、按告訴乃論之罪，告訴人於第一審辯論終結前，得撤回其告
    訴；又告訴經撤回者，法院應諭知不受理之判決，且得不經
    言詞辯論為之，刑事訴訟法第238 條第1 項、第303 條第3
    款、第307 條分別定有明文。
三、本件被告丙○○因毀棄損壞案件，經檢察官聲請以簡易判決
    處刑，認被告係犯刑法第354 條毀損罪嫌，惟該罪依同法第
    357 條之規定，須告訴乃論。茲因被告已與告訴人甲○○於
    本院審理中達成和解，告訴人具狀聲請撤回其告訴，有撤回
    告訴聲請狀、調解筆錄各1 紙在卷可參，揆諸前開說明，爰
    不經言詞辯論，逕為諭知不受理之判決。
據上論斷，應依刑事訴訟法第452 條、第303 條第3 款、第307
條，判決如主文。
中    華    民    國    99    年    8     月    31    日
                  刑事第三庭  審判長法  官 黃宗揚
                                    法  官 陳筱雯
                                    法  官 陳航代
以上正本證明與原本無異。
如不服本判決應於收受送達後10日內向本院提出上訴書狀，並應
敘述具體理由；如未敘述上訴理由者，應於上訴期間屆滿後20日
內向本院補提理由書（均須按他造當事人之人數附繕本）「切勿
逕送上級法院」。
中    華    民    國    99    年    8     月    31    日
                                    書記官 陳玉娥
附件：
臺灣高雄地方法院檢察署檢察官聲請簡易判決處刑書
                                       99年度偵字第6657號
     被      告  丙○○  女  49歲（民國○○年○月○○日生）
                         住高雄縣鳳山市○○里○○街２０８
                           巷１６號
                         國民身分證統一編號：Ｚ000000000號
 上列被告因毀損案件，業經偵查終結，認為宜聲請以簡易判決處
 刑，茲將犯罪事實及證據並所犯法條分敘如下：
         犯罪事實
 一、丙○○與邱俊鴻（即甲○○之友人）係鄰居，平時相處不睦
     ，竟基於毀損之犯意，於民國98年9月20日20時許，在高雄
     縣鳳山市○○里○○街208巷14號邱俊鴻之住處前，趁四下
     無人注意之際，拿取甲○○所有且置於車號5170-JL自小客
     車（車主為案外人周明華，停放在上開邱俊鴻住處前）擋風
     玻璃上之賽車手套1雙，並丟棄於附近大榕樹旁，致手套遺
     失，足生損害於甲○○。嗣經甲○○調閱監視器畫面發現上
     情，報警查獲。
 二、案經甲○○訴由高雄縣政府警察局鳳山分局報告偵辦。
         證據並所犯法條
 一、上開犯罪事實，業據被告丙○○坦承不諱，核與告訴人甲○
     ○指訴之情節相符，並有監視器畫面光碟1份及翻拍照片4紙
     附卷可稽。被告犯嫌應堪認定。
 二、核被告丙○○所為，係犯刑法第354條之毀損器物罪嫌。
 三、至告訴意旨認被告所為係涉有竊盜罪嫌，然被告於偵查中固
     坦承將上開手套取走後丟棄，惟堅決否認有何竊盜犯行，辯
     稱：伊僅是要報復告訴人及其鄰居，故意將手套丟棄等語，
     經查，被告與案外人邱俊鴻素有嫌隙乙節，業據案外人邱俊
     鴻及告訴人甲○○供陳在卷，又參酌告訴人陳稱上開手套非
     新品且已磨損等情，是被告所辯因出於報復而丟棄等語，尚
     非全然不可採信，復經本署勘驗上開監視器畫面所示，被告
     確有取走告訴人上開手套之事實，惟被告僅將手套丟棄在路
     邊大榕樹旁不明角落後隨即離去，尚無法證明被告主觀上有
     將上開手套據為己有之意圖，其行為即與竊盜罪之構成要件
     不符，自不得以該罪相繩，併此敘明。
 四、依刑事訴訟法第451條第1項聲請逕以簡易判決處刑。
     此    致
 臺灣高雄地方法院
 中    華    民    國    99    年    5    月     5     日
                               檢  察  官  乙○○
 上正本證明與原本無異
 中    華    民    國    99    年    5     月    21    日
                               書  記  官  盧姿吟
 參考法條：
 中華民國刑法第354條
 （毀損器物罪）
 毀棄、損壞前二條以外之他人之物或致令不堪用，足以生損害於
 公眾或他人者，處 2 年以下有期徒刑、拘役或 5 百元以下罰金
 。

司法院資訊處製作；財團法人民間司法改革基金會備份。
